【裁判字號】    98,上訴,116
【裁判日期】    980211
【裁判案由】    毒品危害防制條例
【裁判全文】
臺灣高等法院臺南分院刑事判決    98年度上訴字第116號
上  訴  人
即  被  告  甲○○
                      2
上列上訴人因違反毒品危害防制條例案件，不服臺灣臺南地方法
院97年度訴字第2106號中華民國97年11月28日第一審判決（起訴
案號：臺灣臺南地方法院檢察署97年度毒偵字第2867號），提起
上訴，本院判決如下：
    主  文
上訴駁回。
    理  由
一、按刑事訴訟法第三百五十條、第三百六十一條、第三百六十
    二條、第三百六十七條規定，不服地方法院之第一審判決而
    上訴者，須提出上訴書狀，並應敘述具體理由，此為上訴必
    備之程式；如所提之書狀未敘述上訴理由，或僅曾以言詞陳
    述上訴理由者，均應於上訴期間屆滿後二十日內補提理由書
    於第一審法院。第一審法院經形式審查，認逾期未補提上訴
    理由者，應定期間先命補正；逾期未補正者，為上訴不合法
    律上之程式，應以裁定駁回。倘已提出上訴理由，但所提非
    屬具體理由者，則由第二審法院以上訴不合法律上之程式，
    判決駁回。而所謂具體理由，必係依據卷內既有訴訟資料或
    提出新事證，指摘或表明第一審判決有何採證、認事、用法
    或量刑等足以影響判決本旨之不當或違法，而構成應予撤銷
    之具體事由，始克當之（例如：依憑證據法則具體指出所採
    證據何以不具證據能力，或依憑卷證資料，明確指出所為證
    據證明力之判斷如何違背經驗、論理法則）；倘僅泛言原判
    決認定事實錯誤、違背法令、採証違法、判決不公、量刑失
    之過重或輕縱，而未依上揭意旨指出具體事由，或形式上雖
    已指出具體事由，然該事由縱使屬實，亦不足以認為原判決
    有何不當或違法者（例如：對不具有調查必要性之證據，法
    院未依聲請調查亦未說明理由，或援用證據不當，但除去該
    證據仍應為同一事實之認定），皆難謂係具體理由，而應認
    其上訴為不合法律上之程式（最高法院九十七年台上字第八
    九二號判決、九十七年台上字第三二六七號判決意旨及法院
    辦理刑事訴訟案件應行注意事項第一六二點參照）。
二、本件上訴意旨略以：上訴人即被告甲○○偶因一時失慮，罹
    犯本案，深感悔悟，自警詢、偵查中及原審法院審理時，均
    坦承全部犯行，犯後態度良好，基上，被告依其素行、犯後
    態度、智識程度及犯罪情節，參諸刑法第57條、第51條第5
    款規定，原審量處有期徒刑1年2月，誠屬過苛，為此請鈞院
    撤銷原判決，諭知較輕之徒刑，以啟自新等語。
三、經查：本件上訴人即被告甲○○雖已敘述上訴理由，但其上
    訴理由，僅泛以素行、犯後態度、智識程度及犯罪情節等因
    素，請求本院撤銷原判決，諭知較輕之徒刑，惟原審判決已
    於理由欄中說明被告罪刑成立之理由，並審酌「被告前因施
    用毒品案件，經觀察勒戒之治療程序後，猶不思戒絕革除惡
    習，仍為本案犯行，顯然其意志力甚為薄弱，迄未能戒除毒
    癮，惟兼衡被告施用毒品犯行，在性質上乃屬對自我身心健
    康之自戕行為，尚未嚴重破壞社會秩序、侵害他人權益，及
    犯後坦承犯行，尚有悔意等一切情狀」，量處有期徒刑1 年
    2月，顯已考量被告犯後態度、犯罪情節等情；又施用第一
    級毒品之法定刑為「6月以上5年以下」，而被告曾有違反毒
    品危害防制條例等前科，係屬累犯，原判決依累犯加重其刑
    之規定，所宣告如上揭之刑，亦無量刑過重之違誤。乃被告
    甲○○未依據卷內既有訴訟資料或提出新事證，具體指摘或
    表明第一審判決有何認事採證不當或違法之事由，而以上開
    理由指稱原判決不當，揆諸前開說明，其上訴理由，自難謂
    係具體理由。是上訴人即被告甲○○之上訴顯不合法律上之
    程式，爰依刑事訴訟法第三百六十七條前段之規定，駁回其
    上訴，並不經言詞辯論為之。
四、據上論斷，應依刑事訴訟法第三百六十七條前段、第三百七
    十二條，判決如主文。
中    華    民    國    98    年    2     月    11    日
                  刑事第四庭    審判長法  官  吳志誠
                                      法  官  羅心芳
                                      法  官  陳珍如
以上正本證明與原本無異。
如不服本判決應於收受送達後10日內向本院提出上訴書狀，其未
敘述上訴理由者，並得於提起上訴後10日內向本院補提理由書（
均須按他造當事人之人數附繕本）「切勿逕送上級法院」。
                                      書記官  岑  玢
中    華    民    國    98    年    2     月    11    日


司法院資訊處製作；財團法人民間司法改革基金會備份。
